臺灣高雄地方法院刑事判決　　　　　　　 96年度訴字第908號
公　訴　人　臺灣高雄地方法院檢察署檢察官
被　　　告　乙○○
上列被告因違反電信法等案件，經檢察官提起公訴（96年度偵字
第2227號），本院判決如下：
    主  文
乙○○竊盜，處有期徒刑參月，如易科罰金，以新臺幣壹仟元折
算壹日。又意圖為自己不法之利益，以無線方式，盜用他人電信
設備通信，處有期徒刑參月，如易科罰金，以新臺幣壹仟元折算
壹日。應執行有期徒刑伍月，如易科罰金，以新臺幣壹仟元折算
壹日。緩刑貳年。
    事  實
一、乙○○意圖為自己不法之所有，於民國95年12月7 日凌晨1
    時許，在高雄縣岡山鎮○○○路29號前，趁甲○○未將鑰匙
    拔下之際，徒手竊取甲○○所有停放該處之車號CK7-126 號
    機車1 台及該機車置物箱之身份證、健保卡、行照各1 張、
    行動電話1 支、亞太行動電話晶片卡（門號0000000000號）
    1 張等物。得手後，乙○○又意圖為自己不法之利益，將上
    開竊得之行動電話晶片卡置入其所有之行動電話（未扣案）
    內，再於如附表所示時間，以該門號盜撥如附表所示之電話
    供己對外通信使用。嗣於96年1 月11日12時20分許，在高雄
    縣岡山鎮○○○路58號前為警查獲，並扣得所竊之重型機車
    1 輛、機車鑰匙1 串、行動電話1 支、身分證、健保卡、行
    照、晶片卡各1 張（均已發還），而查悉上情。
二、案經甲○○訴由高雄縣政府警察局岡山分局報請臺灣高雄地
    方法院檢察署檢察官偵查起訴。
    理  由
一、本件被告乙○○所犯係死刑、無期徒刑、最輕本刑為3 年以
    上有期徒刑以外之罪，其於準備程序中就被訴事實為有罪之
    陳述，經法官告知簡式審判程序之旨，並聽取公訴人及被告
    之意見後，認為適宜由受命法官獨任進行簡式審判程序，依
    刑事訴訟法第273 條之1 第1 項規定，裁定由受命法官獨任
    進行審判程序，合先敘明。
二、上開事實業據被告於本院審理時供承不諱，核與證人即告訴
    人甲○○之證述相符，此外並有扣押物品目錄表、扣押物品
    收據、贓物認領保管單、亞太行動公司通聯調閱查詢單、高
    雄縣警察局車輛尋獲電腦輸入單及車輛竊盜、車牌失竊資料
    個別資料查詢報表各1 份、照片2 張附卷可稽，及扣案之重
    型機車1 輛、機車鑰匙1 串、行動電話1 支、身分證、健保
    卡、行照、晶片卡各1 張（均已發還）可佐，足認被告上開
    自白，核與事實相符，堪可採為論罪科刑之依據。本案事證
    明確，自應依法論科。
三、論罪、科刑：
  (一)核被告所為，係犯刑法第320 條第1 項普通竊盜罪及電信法
    第56條第1 項之以無線方式盜用他人電信設備罪。
  (二)又電信法第56條第1 項之罪之處罰詐得免繳電信通信費用之
    不法利益規定，乃刑法詐欺得利罪之特別法，依特別法優於
    普通法之原則，毋庸再論以詐欺得利罪，最高法院88年度第
    1 次刑事庭會議決議意旨參照。再被告多次以無線電磁方式
    盜用他人電信設備通信之犯行，係基於同一個意思決定，多
    次為盜用之行為，侵害同一法益，應評價為包括一罪。而被
    告所犯上開2 罪間，犯意各別，行為互異，應分論併罰。
  (三)爰審酌被告竊取告訴人甲○○之機車及其內之手機等財物後
    ，竟為一己之利，將甲○○之手機內晶片卡（SIM 卡），置
    入其所有之行動電話內盜用撥打，致甲○○莫名負擔大筆電
    信費用，實屬不該，惟斟酌其年紀尚輕，犯後坦承犯行，態
    度良好，並已與告訴人甲○○達成和解，甲○○並具狀表明
    不予追究之情，有卷附調解程序筆錄影本及不予追究陳述狀
    各1 紙可參，被告確有悔意等一切情狀，分別量處如主文所
    示之刑，並審酌本案犯罪情節、被告之資力及智識程度，均
    諭知以新臺幣1 千元折算1 日之易科罰金折算標準，並定其
    應執行刑及諭知前開之易科罰金折算標準。
  (四)又被告前未曾受有期徒刑以上刑之宣告，有臺灣高等法院被
    告前案紀錄表1 紙在卷可稽，茲念其因一時失慮，致罹刑章
    ，惟已與告訴人甲○○達成和解，已如前述，諒以經此訴訟
    程序，理當知所警惕，信無再犯之虞，本院因認所宣告之刑
    以暫不執行為適當，併予諭知緩刑2 年，以啟自新。
  (五)至未扣案之被告所有行動電話1 具，係被告違反電信法第56
    條第1 項之罪所用之電信器材，惟據被告供承：已丟棄不用
    ，且已找不到等語（見本院卷第77頁），是該未扣案之手機
    顯已滅失，爰不為沒收之諭知。另前開SIM 卡1 張，係告訴
    人甲○○所有，自不為沒收之宣告，附此敘明。
據上論斷，應依刑事訴訟法第273 條之1 第1 項、第299 條第1
項前段，電信法第56條第1 項，刑法第11條前段、刑法第320 條
第1 項、第41條第1 項前段、第2 項、第51條第5 款、第74 條
第1 項第1 款，刑法施行法第1 條之1 ，判決如主文。
本案經檢察官周天畏到庭執行職務。
中　　華　　民　　國　　96　　年　　5 　　月　　31　　日
                  刑事第十庭    法　官  楊淑珍
以上正本證明與原本無異。
如不服本判決，應於判決送達後10日內，向本院提出上訴狀。
                                書記官  林秀敏
中　　華　　民　　國　　96　　年　　5 　　月　　31　　日
附錄本案論罪科刑法條
電信法第56條第1項
意圖為自己或第三人不法之利益，以有線、無線或其他電磁方式
盜接或盜用他人電信設備通信者，處5 年以下有期徒刑，得併科
新台幣150 萬元以下罰金。
刑法第320條第1項
意圖為自己或第三人不法之所有，而竊取他人之動產者，為竊盜
罪，處5 年以下有期徒刑、拘役或5百元以下罰金。
